臺灣彰化地方法院刑事判決　　　　　　　 94年度易字第332號
　　公　訴　人　臺灣彰化地方法院檢察署檢察官
　　被　　　告　庚○○　男　2.
右列被告因竊盜案件，經檢察官提起公訴（94年度偵字第718、7
23、1027、1153、1387號）及移送併辦（94年度偵字第1494、28
61號），本院合議庭裁定由受命法官獨任進行簡式審判程序判決
如左：
    主  文
庚○○連續竊盜，累犯，處有期徒刑年陸月，並於刑之執行前
，令入勞動場所強制工作年。扣案之鑰匙把沒收。
    事實及理由
一犯罪事實：
  (一)庚○○曾因竊盜案件，經本院以90年度訴字第1375號判決處
    有期徒刑5月確定，於民國91年12月24日執行完畢；再因竊
    盜案件，經本院於93年9月13日以93年度易字第718號判決處
    有期徒刑9月，於93年10月13日確定，尚未執行完畢。竟仍
    不知悔改，復基於意圖為自己不法所有之概括犯意，先後於
    下列時間、地點，連續徒手竊取他人之財物，顯具有竊盜之
    犯罪習慣：
    1.於93年10月中旬某日晚上10時許，在彰化縣員林鎮○○路
      ○段155巷73號未○○所經營之憶龍鋁門窗店前，徒手竊取
      未○○所有之鋁片1塊得手。
  　2.於93年10月22日傍晚6時10分許，在彰化縣永靖鄉五汴村1
      92號前，徒手竊取癸○○所有停放在該處之車牌號碼KU3-
      105號重型機車1輛得手。
　  3.於93年10月24日下午1時30分許，在彰化縣員林鎮○○路
      842巷17號前，徒手竊取戊○○所有停放在該處之車牌號
      碼LAJ-836號重型機車1輛得手。
　  4.於93年10月下旬某日傍晚6時許，在前開1.所示店前，徒
      手竊取未○○所有之鋁片1塊得手。
    5.於93年11月間某日，在彰化縣大村鄉貢旗村貢旗1巷6號丙○○經營之榮鄉資源回收場內，徒手竊取丙○○所有之電
      線1綑（重約10公斤），得手後轉售他人。
    6.於93年11月中旬某日，在彰化縣員林鎮○○段農地上無人
      居住之鐵皮屋內，徒手竊取子○○所有之鐵管10支得手。
    7.於93年11月中旬某日，在彰化縣員林鎮崙雅巷20之1號前
      ，徒手竊取壬○○所有之鐵板3塊得手（公訴意旨誤認7.
      、10.所示犯行均係於93年11月下旬某日為之，而為1次竊
      盜行為）。
    8.於93年11月18日晚上7時許，在彰化縣員林鎮○○○路327
      號旁空地，徒手竊取吳張英雪所有而為甲○○持有使用停
      放在該處之車牌號碼KVW-273號重型機車1輛得手。
    9.於93年11月下旬某日，在前開6.所示鐵皮屋內，徒手竊取
      子○○所有之鐵管10 支得手。
    10.於93年11月中旬某日，在彰化縣員林鎮崙雅巷20之1號前
      ，徒手竊取壬○○所有之鐵板3塊得手。
    11.於93年11月28日凌晨1時30分許，在彰化縣員林鎮○○街
      124號前，徒手竊取賴德霜所有而為巳○○持有使用停放
      在該處之車牌號碼YGK-032號重型機車1輛得手。
    12.於93年12月間某日，在前開5.所示地點，徒手竊取丙○○
      所有之電線1綑（重約10公斤），得手後轉售他人。
    13.於93年12月5日凌晨4時許，在彰化縣員林鎮○○街85巷6
      號前，以其所有之鑰匙3把（客觀上尚不足供兇器使用）
      ，竊取申○○所有停放在該處之車牌號碼ICW-043號重型
      機車1輛得手。
  　14.於93年12月10日下午1時30分許，在彰化縣員林鎮○○路
      855號前，徒手竊取辰○○所有停放在該處之車牌號碼BN
      2-492號重型機車1輛得手。
    15.於93年12月19日下午2時許，在彰化縣員林鎮○○路622號
      前，以前開13.所示鑰匙3把，竊取己○○所有停放在該處
      之車牌號碼GY2-760號重型機車1輛得手。
    16.於93年12月26日晚上7時許，在彰化縣員林鎮○○○路317
      巷36號前，徒手竊取藍暄維（公訴意旨誤為「蘭暄維」）
      所有停放在該處之車牌號碼TCF-996號輕型機車1輛得手。
    17.於93年12月28日上午9時許，在彰化縣員林鎮○○街143巷
      57號前，徒手竊取汪淑娟所有停放在該處之車牌號碼
      EYD-621號輕型機車1輛得手。
  　18.於93年12月29日下午4時許，在彰化縣員林鎮○○街93號
      前，徒手竊取寅○○所有停放在該處之車牌號碼KWO-987
      號重型機車1輛得手。
    19.於94年1月1日下午3時許，在彰化縣員林鎮○○路○段370
      號前，徒手竊取黃秋鈴所有而為丁○○持有使用停放在該
      處之車牌號碼TUK-453號重型機車1輛得手。
　  20.於94年1月5日下午4時許，在彰化縣員林鎮○○路○段330
      號前，以前開13.所示鑰匙3把，竊取午○○所有停放在該
      處之車牌號碼KUE-077號重型機車1輛得手。
　  於94年1月8日上午2時30分許，在彰化縣員林鎮○○街82
      號前，以前開13.所示鑰匙3把，竊取辛○○所有停放在該
      處之車牌號碼MNY-505號重型機車1輛得手。
　  於94年1月19日上午10時30分許，在彰化縣社頭鄉○○村
      ○○路協和商店前，徒手竊取張麗娟所有停放在該處之車
      牌號碼KVP-986號重型機車1輛得手。
  (二)庚○○嗣於94年1月17日下午4時30分許，因騎乘犯罪事實(一)
    21辛○○失竊之機車，行經彰化縣員林鎮萬年巷44號前，為
    警查獲，並扣得前開鑰匙3把，進而循線查獲犯罪事實(一)2、
    3、13、14、15、20所示犯行；再於94年1月19日上午11時30
    分許，因騎乘犯罪事實(一)22張麗娟失竊之機車，行經彰化縣
    大村鄉○○村○○路2-6號前，為警查獲；復於94年1月18日
    下午、94年1月20日下午經警通知到案詢問，而查獲犯罪事
    實(一)7、10、11、19所示犯行；又於94年1月21日上午10時30
    分許，因在彰化縣員林鎮○○路路旁徘徊，經警徵得其同意
    後接受詢問，而查獲犯罪事實(一)1、4、6、9所示犯行；庚○○於94年1月24日入監執行本院93年度易字第718號判決所處
    有期徒刑後，再於94年2月3日、94年3月28日經警提解詢問
    ，而查獲犯罪事實(一)5、8、12、16、17、18所示犯行。
  (三)犯罪事實(一)1、4、6、9部分，案經彰化縣警察局鹿港分局報
    告臺灣彰化地方法院檢察署檢察官偵查起訴；犯罪事實(一)18
    、20部分，案經寅○○、午○○訴由彰化縣警察局員林分局
    報告臺灣彰化地方法院檢察署檢察官偵查起訴；犯罪事實(一)
    2 、3、7、8、10、13、14、15、16、17、18、21、22部分
    ，案經彰化縣警察局員林分局報告臺灣彰化地方法院檢察署
    檢察官偵查起訴；犯罪事實(一)5、12部分，案經彰化縣警察
    局田中分局報告臺灣彰化地方法院檢察署檢察官偵查移送併
    辦；犯罪事實(一)11、19部分，案經彰化縣警察局員林分局報
    告臺灣彰化地方法院檢察署檢察官偵查移送併辦。
二證據：
  (一)被告庚○○於本院坦承不諱之自白（本院卷第56頁）。
  (二)告訴人寅○○、午○○與被害人未○○、癸○○、戊○○、
    丙○○、子○○、壬○○、甲○○、巳○○、申○○、辰○○、己○○、藍暄維、丁○○、辛○○於警詢中之指述，及
    證人卯○○即被害人張麗娟配偶、證人丑○即被害人藍暄維
    之母、證人乙○○即被害人汪淑娟配偶於警詢中之證述（第
    0000000000號警卷第5至10、12至14頁，第0000000000號警
    卷第5、6頁，第0000000000號警卷第5、6頁，第0000000000
    號警卷第14、15、17至19、21、23、24、26、29頁，第0000
    000000號警卷第8、9頁，第0000000000號警卷第3至8頁）。
  (三)扣案之鑰匙3把（第718號偵查卷第25頁）。
  (四)卷附之查獲照片、犯罪工具照片、扣押筆錄、贓物認領保管
    單、車輛尋獲電腦輸入單（第0000000000號警卷第10、11、
    15至17頁，第0000000000號警卷第16、20、22、25、27、28
    、30至43頁，第0000000000號警卷第10頁，第0000000000號
    警卷第8至12、16、17、20、21頁，第0000000000號警卷第7
    、8頁，第0000000000號警卷第9至14 頁，第2861號偵查卷
    第17、18、23頁）。
三核被告所為，均係犯刑法第320條第1項之竊盜罪。被告先後22
  次犯行，時間緊接，方法相同，觸犯基本構成要件相同之罪名
  ，顯係基於概括犯意為之，應依刑法第56條連續犯規定論以一
  罪，並加重其刑。查被告曾因竊盜案件，經本院以90年度訴字
  第1375號判決處有期徒刑5月確定，於91年12月24日執行完畢
  ；再因竊盜案件，經本院於93年9月13日以93年度易字第718號
  判決處有期徒刑9月，於93年10月13日確定，尚未執行完畢，
  此有臺灣高等法院被告全國前案紀錄表可按（本院卷第5、6、
  10頁），其受有期徒刑之執行完畢，5年內再犯有期徒刑以上
  之罪，為累犯，應依刑法第47條規定遞加重其刑。公訴人雖僅
  就犯罪事實(一)1至4、13至18、20至22部分提起公訴，然檢察官
  就犯罪事實之一部提起公訴者，其效力及於全部，此為刑事訴
  訟法第267條所明定，被告就犯罪事實(一)5、11、12、19 部分
  ，與前揭業經起訴並論罪科刑之部分，有連續犯之關係，已如
  前述，本院自應就屬於裁判上一罪之犯罪事實(一)5、11、12、
  19部分一併加以裁判。犯罪事實(一)7、10部分，被告係基於概
  括犯意，於93年11月中旬連續2次為之，其間相隔數日（本院
  卷第58頁），且難認係接續犯，公訴意旨誤認僅係於93年11月
  下旬某日為1次竊盜行為；又犯罪事實(一)16部分，被害人姓名
  為藍暄維（第0000000000號警卷第5頁），公訴意旨誤為「蘭
  暄維」，均應更正。爰審酌被告所犯已造成告訴人、被害人財
  產上之損失，且犯案件數多達22件，惡性不輕，惟到案後尚能
  坦承犯行，態度良好，被害人損失非鉅及其他一切情狀，量處
  如主文所示之刑，以資懲儆。被告竊盜前科已如上述，且於短
  期內一再犯竊盜罪，顯有犯罪之習慣，為預防其再犯，並啟發
  其內心刻苦耐勞之積極面，本院認有於刑之執行前令入勞動場
  所強制工作3年之必要，爰依竊盜犯贓物犯保安處分條例第1條
  、第3條第1項第1款、第4條、第5條第1項前段併宣告之。扣案
  之鑰匙3把為被告所有，且為供犯罪事實(一)13、15、20、21部
  分犯罪所用，業據其供承在卷（本院卷第57頁正面），應依刑
  法第38條第1項第2款沒收。
四如不服本判決，得於判決送達後10日內向本院提出上訴狀（應
  附繕本），上訴於臺灣高等法院臺中分院。告訴人或被害人對
  於判決如有不服具備理由請求檢察官上訴者，其上訴期間之計
  算係以檢察官收受判決正本之日為準。
據上論斷，應依刑事訴訟法第273條之1第1項、第299條第1項前
段，刑法第56條、第320條第1項、第47條、第38條第1項第2款，
竊盜犯贓物犯保安處分條例第1條、第3條第1項第1款、第4條、
第5條第1項前段，判決如主文。
本案經檢察官邱鼎文到庭執行職務。
中　　華　　民　　國　　94　　年　　5 　　月　　25　　日
                          臺灣彰化地方法院刑事第2庭
                              法      官  廖政勝
以上正本證明與原本無異。
                              法院書記官  呂雅惠
中　　華　　民　　國　　94　　年　　5 　　月　　25　　日
附錄本案論罪科刑法條全文：
刑法第320條第1項
意圖為自己或第三人不法之所有，而竊取他人之動產者，為竊盜
罪，處五年以下有期徒刑、拘役或五百元以下罰金。
